

33 6 07 61 70 27



nelbi.leon@gmail.com



@nelbi-leon



Bineleon



07/03/1990

COMPÉTANCES

- Ruby on Rails
- JavaScript ES6
- PostgreSQL
- HTML5 / CSS3
- Stimulus.JS
- Bootstrap
- Patern MVC
- UX/UI (Figma)
- Résolution de problèmes
- Communication
- Esprit d'équipe
- Persévérance
- AutoCAD (DAO)

Langues

Anglais

Espagnol

CENTRES D'INTÊRETS

- Yoga
- Sports (Vélo,...)
- Écologie
- Musique
- Cinéma
- Voyages
- Arts

NELBI LÉON

DÉVELOPPEUSE WEB - FULL-STACK

Passionnée de tech et d'informatique, j'ai décidé de suivre une formation en développement web au Wagon.

Après 8 ans d'exercice dans l'artisanat en conception et fabrication de mobilier et structure en bois et métal, j'ai souhaité me reconvertir. J'aime résoudre des problèmes, réparer, comprendre et attache beaucoup d'importance à l'optimisation, au travail d'équipe et à

ÉTUDES

Le Wagon Paris

l'humour!

Bootcamp Développement Web | Octobre - Décembre 2022

- Programmation orientée objet et base de donnée relationnelle (VS Code, Ruby on Rails, SQL)
- Front-end (Javascript ES6, HTML/CSS, Stimulus.js)

École d'ameublement de Paris - La Bonne Graine

Brevet des Métiers d'Arts - Ébénisterie | 2018 - 2020

- Conception / fabrication de mobilier
- 3D sur logiciel de CAO/DAO
- · Histoire de l'art et des styles

CAP Dessinateur Industriel d'Ameublement | 2017 - 2018

- Prix de l'apprentie de l'année
- Étude de la conception de mobilier au travers du dessin industriel
- Mise en plan à la main et sur logiciel de CAO/DAO

Lycée Cours Carnot - Paris

Baccalauréat Scientifique | 2009

• Spécialité Physique - Chimie

EXPÉRIENCES PROFESSIONNELLES

Le Wagon Paris

Teacher assistant | 2023 - en cours

- Résolution de problèmes techniques rencontrés par les étudiants lors des sessions de codage
- Accompagnement des étudiants dans leurs projets de développement Web
- Explication des concepts clés et des bonnes pratiques en matière de programmation

AÏNU

Socleuse | 2018 - 2022

- Conservation préventive pour musées, institutions, galeries, en France et à l'international (Louvre Abu Dhabi, Quai Branly, Musée Carnavalet,...)
- Étude de l'objet (centre de gravité, points de fragilités)
- Réalisation de soclage morphologique en métal

Atelier Huynh

Apprentie ébéniste | 2017 - 2018

· Création, conception et fabrication de mobilier

Atelier des 3 coups

Apprentie ébéniste | 2016 - 2017

• Montage d'exposition pour institutions muséales

Cadre d'Or

Apprentie ébéniste - encadreuse | 2014 - 2016

• Encadrement et soclage pour galeries, institutions et particuliers